【裁判字號】    98,訴緝,38
【裁判日期】    980227
【裁判案由】    毒品危害防制條例
【裁判全文】
臺灣板橋地方法院刑事判決              98年度訴緝字第38號
公  訴  人  臺灣板橋地方法院檢察署檢察官
被      告  甲○○
                    （現於臺灣臺北監獄臺北分監執行中）
上列被告因違反毒品危害防制條例案件，經檢察官提起公訴（97
年度毒偵字第19號），被告於準備程序中就被訴事實為有罪之陳
述，經本院合議庭裁定改以簡式審判程序審理，判決如下：
    主  文
甲○○施用第一級毒品，累犯，處有期徒刑拾月，扣案之海洛因
壹包（驗餘淨重零點零零伍貳公克）沒收銷燬之；又施用第二級
毒品，累犯，處有期徒刑陸月。應執行有期徒刑壹年貳月，扣案
之海洛因壹包（驗餘淨重零點零零伍貳公克）沒收銷燬之。
    事  實
一、甲○○前於民國90年間因違反槍砲彈藥刀械管制條例等案件
    ，經臺灣雲林地方法院以91年度港簡字第52號判處應執行有
    期徒刑3 月確定，嗣於92年2 月28日執行完畢出監。又於91
    年間因施用毒品案件，經本院以91年度毒聲字第2321號裁定
    送觀察、勒戒，因認有繼續施用毒品傾向，再由本院以94年
    度毒聲字第1339號裁定令入戒治處所施以強制戒治，嗣於戒
    治期間屆滿3 月，其成效經評定為合格，無繼續戒治之必要
    ，而經本院以94年度毒聲字第2643號裁定停止戒治並付保護
    管束，於95年2 月13日出所，迨於95年7 月15日執行保護管
    束期滿，由臺灣板橋地方法院檢察署檢察官於95年8 月15日
    以95年度戒毒偵字第308 號為不起訴處分確定。詎其仍不知
    戒除毒癮，竟於觀察勒戒、強制戒治執行完畢釋放後5 年內
    ，分別基於施用第一級毒品海洛因及第二級毒品甲基安非他
    命之犯意，先於96年12月10日17時，在其位於臺北縣中和市
    ○○路221 號2 樓之住處內，以將海洛因摻入香菸點燃吸食
    煙霧之方式，施用第一級毒品海洛因1 次；另於同日16、17
    時許，在上開住處（起訴書略載時間及地點部分，應予更正
    ），以將甲基安非他命置於玻璃球內點火燒烤吸食煙霧之方
    式，施用第二級毒品甲基安非他命1 次。嗣為警於96年12月
    10日18時45分許，在臺北縣中和市○○路○ 段171 號前見其
    形跡可疑上前盤查，扣得其所有之海洛因1 包（含袋毛重
    0.176 公克，驗前淨重0.006 公克，驗餘淨重0.0052公克）
    ，並徵其同意採尿送驗，檢驗結果呈嗎啡、甲基安非他命陽
    性反應，始悉上情。
二、案經臺北市政府警察局南港分局報告臺灣板橋地方法院檢察
    署檢察官偵查起訴。
    理  由
一、本案被告甲○○所犯為死刑、無期徒刑或最輕本刑為3 年以
    上有期徒刑以外之罪，其於準備程序中就被訴事實為有罪之
    陳述，經法官告知簡式審判程序之旨，並聽取公訴人之意見
    後，依刑事訴訟法第273 條之1 第1 項規定，裁定由受命法
    官獨任進行簡式審判程序，合先敘明。
二、上開事實，業據被告甲○○於本院審理時坦承不諱，且被告
    為警查獲時採尿送驗結果，呈嗎啡（即海洛因水解後之反應
    ）、甲基安非他命之陽性反應，有臺北市政府警察局偵辦毒
    品案件尿液檢體委驗單、臺灣尖端先進生技醫藥股份有限公
    司96年12月20日濫用藥物檢驗報告各1 紙在卷可證（見97年
    度毒偵字第19號卷第39、41頁）。又有白色粉末1 包扣案可
    證；上述白色粉末1 包（含袋毛重0.176 公克，驗前淨重
    0.006 公克，驗餘淨重0.0052公克），經送交通部民用航空
    局航空醫務中心鑑驗結果，認含第一級毒品海洛因成分，有
    局航空醫務中心97年2 月1 日航藥鑑字第0970472 號毒品鑑
    定書在卷可佐（見同上偵卷第44頁）。上述鑑驗結果，均係
    檢驗機關本於專業知識及以精密儀器或科學檢驗方法所得之
    結論，自可憑信，足見被告自白與事實相符，堪以採信。查
    被告前於91年間因施用毒品案件，經本院以91年度毒聲字第
    2321號裁定送觀察、勒戒，因認有繼續施用毒品傾向，再由
    本院以94年度毒聲字第1339號裁定令入戒治處所施以強制戒
    治，嗣於戒治期間屆滿3 月，其成效經評定為合格，無繼續
    戒治之必要，而經本院以94年度毒聲字第2643號裁定停止戒
    治並付保護管束，於95年2 月13日出所，迨於95年7 月15日
    執行保護管束期滿，由臺灣板橋地方法院檢察署檢察官於95
    年8 月15日以95年度戒毒偵字第308 號為不起訴處分確定，
    此有臺灣板橋地方法院檢察署刑案資料查註紀錄表及臺灣高
    等法院被告前案紀錄表各1 份在卷可參。從而，本件事證明
    確，被告經觀察勒戒、強制戒治執行完畢釋放後，5 年內再
    犯本件施用毒品之犯行堪予認定。
三、查海洛因及甲基安非他命分屬毒品危害防制條例第2 條第2
    項第1 款、第2 款所稱之第一級、第二級毒品，均不得持有
    、施用，被告竟持以施用，核其所為，係犯同條例第10條第
    1 項之施用第一級毒品罪及同條例第2 項之施用第二級毒品
    罪。其施用前持有海洛因及甲基安非他命之低度行為，應為
    施用之高度行為所吸收，均不另論罪。查被告前於90年間因
    違反槍砲彈藥刀械管制條例等案件，經臺灣雲林地方法院以
    91年度港簡字第52號判處應執行有期徒刑3 月確定，嗣於92
    年2 月28日執行完畢出監，有臺灣高等法院被告前案紀錄表
    1 份在卷可按，其受有期徒刑執行完畢，於5 年以內故意再
    犯本件最重本刑為有期徒刑以上之上述2 罪，皆為累犯，均
    應依刑法第47條第1 項之規定，加重其刑。其所犯上述2 罪
    ，犯意各別，行為互異，應予分別論罪，合併處罰。爰審酌
    被告素行非佳，且被告經觀察勒戒、強制戒治後，仍未能戒
    除毒癮，顯見其無戒毒悔改之意，惟念其施用毒品之次數各
    僅1 次、犯罪後坦認犯行，態度尚可等一切情狀，分別量處
    如主文所示之刑，並定其應執行之刑。
四、扣案之白色粉末1 包（驗餘淨重0.0052公克），已如前述，
    為第一級毒品海洛因，為第一級毒品海洛因，已如前述，與
    其包裝袋因沾有海洛因成分，無法完全析離，應併予依毒品
    危害防制條例第18條第1 項前段規定沒收銷燬之。至鑑驗耗
    損之毒品，既已滅失，爰不另為沒收銷燬之諭知。
據上論斷，應依刑事訴訟法第273 條之1 第1 項、第299 條第1
項前段，毒品危害防制條例第10條第1 項、第2 項、第18條第1
項前段，刑法第11條、第47條第1 項、第51條第5 款，判決如主
文。
本案經檢察官連思藩到庭執行職務
中    華    民    國    98    年    2     月    27    日
                  刑事第十四庭  法  官  陳海寧
以上正本證明與原本無異。
如不服本判決，應於判決送達後10日內敘明上訴理由，向本院提
出上訴狀 (應附繕本) ，上訴於臺灣高等法院。其未敘述上訴理
由者，應於上訴期間屆滿後20日內向本院補提理由書「切勿逕送
上級法院」。
                                書記官  潘佳欣
中    華    民    國    98    年    2     月    27    日
附錄本案論罪科刑法條
毒品危害防制條例第10條
施用第一級毒品者，處 6 月以上 5 年以下有期徒刑。
施用第二級毒品者，處 3 年以下有期徒刑。


司法院資訊處製作；財團法人民間司法改革基金會備份。
